【裁判字號】    89,毒抗,1088
【裁判日期】    891121
【裁判案由】    毒品危害防制條例
【裁判全文】
臺灣高等法院刑事裁定                          八十九年度毒抗字第一０八八號
    抗告人
    即被告  甲○○
右抗告人因違反毒品危害防制條例案件，不服臺灣桃園地方法院，中華民國八十九年
十月二十四日裁定（八十九年度毒聲字第六七五七號），提起抗告，本院裁定如左：
    主      文
抗告駁回。
    理      由
一、按犯毒品危害防制條例第十條之罪者（即施用第一、二級毒品），檢察官應先將
    被告送勒戒處所觀察、勒戒；經觀察、勒戒後，無繼續施用毒品之傾向者，應由
    檢察官為不起訴處分。毒品危害防制條例第二十條第一項、第二項定有明文；又
    依前項規定為不起訴之處分後，五年內再犯第十條之罪，經觀察、勒戒後，認有
    繼續施用毒品之傾向者，不適用前項之規定。但應由檢察官聲請法院裁定先令入
    戒治處所施以強制戒治，復為同條例第二十條第三項所明定。意即曾經觀察、勒
    戒認為無繼續施用毒品傾向，而為不起訴處分後，五年內復施用毒品者，仍應再
    經觀察、勒戒，以察其是否有繼續施用毒品之傾向。
二、查抗告人即被告甲○○前曾因施用毒品案件，經觀察、勒戒後，認無繼續施用毒
    品之傾向，由臺灣桃園地方法院檢察署於民國（下同）八十七年十月二十一日，
    以八十七年度偵字第一四七一三號為不起訴處分確定，惟被告於不起訴處分後，
    又於八十七年十二月十一日為警查獲前回溯四日內，在不詳處所施用第二級毒品
    安非他命，並因而逃匿拒不到案，嗣經發布通緝為警盤檢查獲，復經臺灣桃園地
    方法院以八十八年度毒聲字第九六三號裁定送勒戒處所執行觀察、勒戒後，認有
    繼續施用毒品傾向，有臺灣桃園看守所附設勒戒處所八十九年十月十二日出具之
    「有無繼續施用毒品傾向證明書」乙紙附卷足稽，並有臺灣桃園地方法院檢察署
    「刑案資料查註紀錄表」影本乙紙在卷可參，原審審核相關卷證資料後，依檢察
    官之聲請裁定令被告入戒治處所施以強制戒治壹年，經核於法並無不合。
三、被告提起抗告意旨略以：伊於八十七年十二月以後已無再施用毒品，此次伊係主
    動到案，足證伊決心悔過，斷不可能再有施用毒品之可能，爰依法提起抗告云云
    。惟被告於八十七年十二月十一日被警查獲後採取之尿液，送請檢驗，有安非他
    命之反應，此有法務部調查局檢驗通知書在卷可稽（附於偵字第一八五九一號卷
    ），且被告經送觀察勒戒後，就其人格特質、臨床徵候及行為表現等項目，綜合
    判斷結果，認有繼續施用毒品之傾向，復有臺灣桃園看守所附設勒戒處所八十九
    年十月十二日出具之「有繼續施用毒品傾向證明書」影本乙紙附卷可稽。被告否
    認有再施用毒品云云，顯不足採，其抗告為無理由，應予駁回。
四、據上論斷，應依刑事訴訟法第四百十二條，裁定如主文。
中    華    民    國    八十九    年      十一      月      二十一      日
                             臺灣高等法院刑事第二十二庭
                                 審判長法  官  許  正  順
                                       法  官  胡  方  新
                                       法  官  林  明  俊
右正本證明與原本無異。
不得再抗告。
                                       書記官  蕭  進  忠
中    華    民    國    八十九    年      十一      月      二十二      日


司法院資訊處製作；財團法人民間司法改革基金會備份。
